【裁判字號】    91,親,174
【裁判日期】    920225
【裁判案由】    否認子女
【裁判全文】
臺灣板橋地方法院民事判決        九十一年度親字第一七四號
    原      告    丙○○
    訴訟代理人    陳麗玢律師
    被      告    乙○○
    兼法定代理人  甲○○
右當事人間請求否認子女事件，本院判決如左：
    主      文
確認被告乙○○非原告丙○○自被告甲○○受胎所生之婚生女。
訴訟費用由被告負擔。
    事      實
甲、原告方面：
  一、聲明：求為判決如主文所示。
  二、陳述：緣原告與被告甲○○本為夫妻關係，民國（下同）八十三年間起開始分
      居，兩造並於九十一年九月十八日協議離婚並辦理離婚登記，於婚姻關係存續
      中，原告於九十一年六月十七日在板橋國泰醫院產下一女即被告乙○○，依法
      雖應推定被告乙○○為原告與被告甲○○所生之女，惟原告與被告甲○○早無
      同居之事實，顯然被告乙○○非原告自被告甲○○受胎而生，爰依民法第一千
      零六十三條之規定提起本件訴訟。
  三、證據：提出戶籍謄本一份、離婚協議書影本一份、出生證明書影本一份為證。
乙、被告方面：
  一、聲明：同意原告之請求。
  二、陳述：我是接到通知才知道原告生有一女，原告於離婚前七、八年就已離家，
      兩造並無共同生活在一起，被告乙○○確非其與原告丙○○所生之子女。
丙、本院依職權函請法務部調查局為親子血緣鑑定。
     理      由
一、按關於認諾及訴訟上自認或不爭執事實之效力，於否認子女事件，不適用之，民
    事訴訟法第五百九十四條定有明文。本件被告甲○○於言詞辯論期日同意原告之
    請求並就原告主張被告乙○○非其所生之事實為不爭執，揆諸首揭法條之說明，
    自不發生被告認諾或不爭執事實之效力，合先敘明。
二、查原告主張其與被告甲○○本為夫妻，八十三年間起開始分居，兩造並於九十一
    年九月十八日協議離婚並辦理離婚登記，於婚姻關係存續中，原告於九十一年六
    月十七日在板橋國泰醫院產下一女即被告乙○○，依法雖推定被告乙○○為原告
    與被告甲○○所生之女，惟原告與被告甲○○早無同居之事實，被告乙○○非原
    告自被告甲○○受胎而生之女等情，業據據原告提出與所述相符之提出戶籍謄本
    一份、離婚協議書影本一份、出生證明書影本一份為證。而本院依職權函請法務
    部調查局為親子血緣關係鑑定，被告乙○○與被告甲○○二人經以人類紅血球型
    ＡＢＯ式血型鑑定法、人類遺傳因子ＤＮＡ  ＳＴＲ式型別鑑定法鑑定結果，其
    二人之血型及各項ＤＮＡＳＴＲ式型別均矛盾，因此認為被告甲○○不可能為被
    告乙○○之生父，二人間無直系血親關係，亦有法務部調查局九十一年十二月二
    十日調科肆字第○九一○○八四五二九○號鑑定通知書附卷可參。自堪認原告主
    張被告乙○○非原告自被告甲○○受胎所生，要屬真實，堪以採信。
三、按從子女出生日回溯自一百八十一日起至第三百零二日止為受胎期間；能證明受
    胎回溯在前項第三百零二日以前者，以其期間為受胎期間。又妻之受胎，係在婚
    姻關係存續中者，推定其所生子女為婚生子女；前項推定，如夫妻之一方能證明
    妻非自夫受胎者，得提起否認之訴，但應於知悉子女出生之日起，一年內為之，
    民法第一千零六十二條、第一千零六十三條分別定有明文。經查本件原告丙○○
    係於九十一年六月十七日產下被告乙○○，自被告乙○○出生日回溯計算結果，
    原告丙○○受胎期間係在其與被告甲○○婚姻關係存續中，依法雖應推定被告乙○○為原告與被告甲○○所生之婚生子女，然參以法務部調查局鑑定被告甲○○
    不可能為被告乙○○之生父、二人間無直系血親關係之結果，堪認被告乙○○應
    非原告自被告甲○○受胎所生無訛。從而，原告於被告乙○○九十一年六月十七
    日出生後一年內提起本件否認子女之訴，於法洵屬有據，應予准許。
四、據上論結，本件原告之訴為有理由，並依民事訴訟法第八十五條第一項前段、第
    七十八條，判決如主文。
中      華      民      國    九十二    年      二      月     二十五   日
                                      臺灣板橋地方法院家事法庭
~B法      官  劉大衛
右為正本係照原本作成
如對本判決不服須於裁定送達後二十日內向本院提出上訴狀
中      華      民      國    九十二    年      二      月     二十五   日
~B法院書記官  李錦輝


司法院資訊處製作；財團法人民間司法改革基金會備份。
